臺灣臺中地方法院刑事判決　　　　　　　96年度訴字第1397號
公　訴　人　臺灣臺中地方法院檢察署檢察官
被　　　告　丙○○
選任辯護人　楊雯齡律師
被　　　告　戊○○
選任辯護人　賈俊益律師
被　　　告　乙○○
選任辯護人　洪錫欽律師
　　　　　　陳姿君律師
被　　　告　丁○○
被　　　告　甲○○
上二人共同
選任辯護人　阮春龍律師
上列被告因毒品危害防制條例案件，經檢察官提起公訴（96年度
偵字第6012號），本院判決如下：
    主    文
丙○○販賣第二級毒品，累犯，處有期徒刑玖年拾月。扣案如附
表一所示之甲基安非他命均沒收銷燬之，如附表一所示之包裝物
均沒收。
乙○○幫助販賣第二級毒品，處有期徒刑肆年。
戊○○、丁○○、甲○○共同運輸第二級毒品，各處有期徒刑捌
年。扣案如附表一所示之甲基安非他命均沒收銷燬之，如附表一
所示之包裝物均沒收。
    犯罪事實及理由
甲、犯罪事實：丙○○（綽號阿杰、水哥或汽水杰）前於民國九
    十四年十二月五日，因施用第二級毒品案件，經臺灣臺中地
    方法院判處有期徒刑五月確定，於九十四年十二月二十八日
    執行完畢。丙○○另於九十五年五月間，因販賣第二級毒品
    案件，經臺灣高等法院高雄分院於九十六年一月二十五日以
    九十五年度上訴字第一九七四號判決處有期徒刑八年四月在
    案，猶不知悔改，與戊○○、丁○○、甲○○、乙○○均明
    知甲基安非他命（俗稱硬的、男生）係毒品危害防制條例第
    二條第二項第二款之第二級毒品，不得販賣、運輸，詎丙○○竟意圖營利，基於販賣甲基安非他命之犯意，自九十六年
    二月二十三日起，以其所有之0000000000號行動
    電話，與不詳年籍綽號「方城」者聯繫，欲向「方城」購入
    甲基安非他命後再予轉賣牟利，九十六年二月二十八日，丙○○與「方城」先洽聯欲購入甲基安非他命約一公斤計新台
    幣（下同）一百三十五萬元後，因欠缺購入毒品之資金，而
    於同日下午二時一分許，撥打李貞瑱電話，向李貞瑱借款十
    五萬元，而李貞瑱明知丙○○向其借款係為意圖營利販入甲
    基安非他命，竟仍基於幫助丙○○販賣甲基安非他命之犯意
    ，攜帶十五萬元至台中市○○街三百二十七之三號丙○○居
    處借予丙○○，同日下午十六時許，丙○○遂以一百三十五
    萬元之價格，於其台中市○○路二十三號十一樓之十租屋處
    之中庭，向「方城」購入如附表一所示之甲基安非他命後，
    再攜帶上樓，嗣丙○○為將所購入之甲基安非他命運離該處
    並分散遭查獲之風險，遂將前揭甲基安非他命分裝成如附表
    一所示之三大包，並與在其居住處之友人戊○○、丁○○、
    甲○○共同基於將該等甲基安非他命運至其另位於台中市○○路八百六十四號四樓四○二室之犯意聯絡，於丙○○前揭
    租處外之電梯間，由甲○○將如附表一編號二所示之甲基安
    非他命藏置於其所有之藍色手提袋內，並持附表一編號一之
    甲基安非他命，而戊○○則持附表一編號三之甲基安非他命
    ，搭乘電梯下至地下室二樓樓，欲共同搭乘由丁○○所駕駛
    之車輛離去，嗣於同日下午六時四十分許，在上址大樓地下
    二樓停車場，丁○○欲駕駛車牌號碼3J-8596號自小客車搭
    載上揭人等離去之際，為警當場查獲，並扣得如附表一所示
    之甲基安非他命及被告丙○○所有如附表一編號四所示之行
    動電話一支。
乙、程序問題及證據能力：
壹、監聽: 偵查犯罪機關依法定程序監聽之錄音，如已踐行調查
    證據程序，可採為認定犯罪事實之基礎，此觀刑事訴訟法第
    一百六十五條之一第二項之規定自明，又監聽錄音製作之譯
    文，如僅為偵查犯罪機關單方面製作，而被告或訴訟關係人
    對其真實性復有爭執，法院自應依上開規定勘驗該監聽之錄
    音踐行調查證據之程序，以確認該監聽錄音譯文之真實性，
    定其取捨（最高法院九十三年台上字第二二六三號判決）。
    查本案被告丙○○所使用之0000000000號行動電
    話係由台灣台中地方法院檢察署檢察官依通訊保障監察法第
    五條第一項第一款核發通訊監察書，其監察期間自九十六年
    二月八日至九十六年三月九日止，此有台臺灣臺中地方法院
    檢察署通訊監察書一紙（本院卷〈一〉第一三五頁）、通訊
    監察書電話附表各一紙（本院卷〈一〉第一三六頁）在卷可
    稽，且本院亦已當庭堪驗錄音帶製有勘驗筆錄，就下述為本
    案證據部分亦為被告丙○○、乙○○所不爭執，自具證據能
    力，得作為認定事實之證據。
貳、被告乙○○之逮捕程序：按「警察於公共場所或合法進入之
    場所，得對於合理懷疑其有犯罪之嫌疑或有犯罪之虞者、有
    事實足認其對已發生之犯罪或即將發生之犯罪知情者查證其
    身份」、「現行犯，不問何人得逕行逮捕之。犯罪在實施中
    或實施後即時發覺者，為現行犯。」警察職權行使法第六條
    第一款、第二款，刑事訴訟法第八十八條定有明文。經查：
一、本案警方因據毒品下線追查毒品來源鎖定被告丙○○，並監
    聽被告丙○○所使用之電話，從監聽譯文中判斷九十六年二
    月二十八日可能有毒品交易，警方即於大業路口與大聖街口
    埋伏，並發現被告乙○○駕駛車輛，進入被告丙○○上開大
    聖街租處大樓，嗣被告李貞瑱先行開車離去，由員警陳敏郎
    騎乘機車跟監被告乙○○，發現被告乙○○駕駛自小客車往
    精誠路方向，嗣於十八時三十分許，被告乙○○將車駛回上
    開被告丙○○住處大樓車道出口前，警方據此研判被告丙○○毒品交易已完成，而於十八時四十分許查獲被告丙○○、
    戊○○、丁○○、甲○○等人持有甲基安非他命，並加以逮
    捕等情，已據參與承辦本案之員警黃文輝（本院卷〈一〉第
    二一四至二一八頁）、賴進忠（本院卷＜二＞第四十五、四
    十六頁）、陳敏郎（本院卷〈二〉第五十三、五十四頁）等
    人於本院審理時證述明確。又本案警方人員於監控時，員警
    經通訊監察，認被告李貞瑱開車前往前揭大業路址係要接應
    被告李裕杰等情，亦據員警黃文輝於本院審理時證述明確（
    本院卷〈一〉第二一九頁），且監聽錄音中亦顯示被告丙○○有與被告乙○○如下述籌措販入毒品款項準備毒品交易紀
    錄之談話，參酌被告乙○○於被告丙○○前揭大聖街、大業
    路出入徘徊情形，是堪認本案承辦員警確有合理懷疑被告乙○○有幫助毒品交易或係毒品交易之共同正犯之可能。
二、證人陳敏郎即現場逮補乙○○之警員於本院證稱: 「... 他
    (李貞瑱)車停在路口，後來制服警察過來，我請他協助去盤
    查及叫他下車，過不久我就聽到無線電通知我說地下室已經
    查獲丙○○持有毒品，他是要載丙○○離開大樓，有運輸毒
    品之嫌疑，我們就跟他說他是要載丙○○離開的，請他到地
    下室去，並告知他涉嫌毒品案件，告訴他要逮捕他，就帶他
    到地下室會合」等語（本院卷〈二〉第五十四頁），是承辦
    員警本諸現場情狀及前揭監聽情資，而對被告乙○○有客觀
    合理懷疑，則其依警察職權行使法第六條第一款、第二款之
    規定，盤查其身分，迨查獲被告丙○○等持有大量毒品後，
    而合理懷疑認被告李真為查獲之毒品案件之現行犯，即為
    其餘被告丙○○等人之幫助犯或其共同正犯，據此認定被告
    乙○○為現行犯而加以逮捕，難認有何逮補違法之情形。至
    被告乙○○之逮捕通知書上關於逮捕依據之法條雖載為刑事
    訴訟法第八十七條，惟此顯屬誤載，不影響逮補程序合法之
    認定。
參、證據能力：
一、有證據能力部分：刑事訴訟法第一百五十九條之一第一項規
    定：「被告以外之人於審判外向法官所為之陳述，得為證據
    」，第二項規定：「被告以外之人於偵查中向檢察官所為之
    陳述，除顯有不可信之情況者外，得為證據」，又被告之反
    對詰問權，屬憲法第八條第一項規定「非由法院依法定程序
    不得審問處罰」之正當法律程序所保障之基本人權及第十六
    條所保障之基本訴訟權，不容任意剝奪。故上開所稱得為證
    據之被告以外之人於審判外向法官所為之陳述及於偵查中向
    檢察官所為之陳述，實質上應解釋為係指已經被告或其辯護
    人行使反對詰問權者而言（最高法院九十四年度台上字第三
    七二八號判決參照），查本案下述共同被告丙○○、乙○○
    、丁○○、甲○○、戊○○等於本院業均已給予各被告及辯
    護人詰問之機會，依其前揭說明，下述證人於檢察官偵查中
    及本院所為之陳述，自有證據能力。
二、無證據能力部分：刑事訴訟法第一百五十九條之二規定：「
    被告以外之人於檢察事務官、司法警察官或司法警察調查中
    所為之陳述，與審判中不符時，其先前審判外之陳述具有較
    可信之特別情況，且為證明犯罪事實存否所必要者，得為證
    據」，此係屬證據能力之規定，非屬證明力之問題，故法院
    應依審判中及審判外各陳述外部附隨之環境或條件，比較前
    後之陳述，並於判決理由內詳述其採用先前不一致之陳述的
    心證理由，始為適法。本案共同被告間及證人己○於警詢中
    所為陳述與審判中不符之部分，公訴人並未陳明依其等警詢
    陳述時之外部附隨環境或條件有何較可信之特別情狀，本院
    自應從原則之規定，即認共同被告間及證人己○於警詢所言
    無證據能力。
肆、衡諸一般用語之習慣，均未詳加區分安非他命與甲基安非他
    命，下述引用被告、證人陳述關於安非他命之記載，應係甲
    基安非他命之誤，先予敘明。
丙、認定犯罪事實所憑之證據、理由及對被告辯解不採之理由：
壹、被告之辯解：訊據被告丙○○、戊○○、丁○○、甲○○、
    乙○○均矢口否認涉有何販賣、運輸甲基安非他命犯行，被
    告丙○○坦承於前揭時、地向「方城」購入甲基安非他命等
    情，惟辯稱：本案係緣於「方城」欠伊九十萬元，伊與「方
    城」談妥由伊再給「方城」四十五萬後，「方城」即以一公
    斤之安非他命給伊抵債，查獲當天伊給「方城」四十五萬元
    ，有十五萬元是李貞瑱的，另外三十萬元是伊自己出的，伊
    以四十五萬元購入安非他命是為供自己施用，九十萬元的部
    分「方城」可能以後拿錢給伊再把安非他命拿回去，所以九
    十萬元的安非他命只是暫時抵押，那九十萬元的安非他命伊
    並沒有打算要施用或處分，因為「方城」有可能再拿回去，
    方城當時是這樣跟我講的云云。被告乙○○坦承借款十五萬
    元予丙○○，惟辯稱: 伊不知道丙○○借款係為購入毒品販
    賣云云。被告甲○○、戊○○坦承於前揭電梯間受丙○○之
    託持有前揭甲基安非他命等情，惟被告甲○○辯稱: 伊只是
    幫被告丙○○拿東西，不知道裡面是甲基安非他命云云，被
    告戊○○辯稱: 伊原本不知所拿之物係甲基安非他命，是於
    電梯內打開方知係甲基安非他命，伊打算還給丙○○，惟未
    及交還即為警查獲云云，被告丁○○辯稱:
    係被告甲○○幫丙○○拿茶葉罐，伊均不知情云云。經查:
壹、被告丙○○部分：
一、如附表一所示甲基安非他命係被告丙○○於前揭時、地，以
    其自有之一百二十萬元及乙○○之十五萬元，共計一百三十
    五萬元，向「方城」購得一節，迭據被告丙○○於警詢（台
    中市警察局第四分局警卷第七頁）、檢察官偵訊（九十六年
    度偵字第六○一二號卷第二十六頁）、本院羈押訊問（九十
    六年度聲羈字第三十六號卷第二十頁）供述明確，並有如附
    表二所示譯文中被告丙○○與「方城」為毒品交易前被告丙○○向被告乙○○所提之購入毒品價格可佐，又被告丙○○
    就其何以持有如此大量之甲基安非他命一節，亦迭於偵查中
    辯稱：「想說不好買，所以一次才購買那麼多」、「因為不
    好買，是他找我推銷的」（同前警卷第九頁、同前偵卷第二
    十七頁）云云，是被告丙○○於本院辯稱其偵查中不知道要
    講有九十萬元是「方城」抵債的云云（本院卷一第三十一頁
    ），顯不可採，被告丙○○確係以一百三十五萬元向方城購
    入上開甲基安非他命堪以認定。
二、次查：
（一）被告丙○○為警查獲時，經警將對被告丙○○所採集之尿
      液送驗結果，確呈甲基安非他命陽性反應，此有中山醫學
      大學附設醫院檢驗報告一紙在卷可稽（同前偵卷第一二八
      頁），固足認被告丙○○確有施用甲基安非他命之情形，
      惟甲基安非他命之最低致死劑量為一公克，久用成癮而對
      藥物產生耐藥性者，可增至十倍以上，有行政院衛生署管
      制藥品管理局九十一年二月一日管檢字第一○二五七九號
      函一份在卷可憑，而本件查獲之安非他命之驗前毛重為九
      百九十八公克，且其純度介於百分之九十七點八至九十八
      點七，此有如附表一之甲基安非他命及法務部調查鑑定書
      一紙在卷可稽（同前偵卷第一四一頁），縱未稀釋，如以
      每日使用一公克劑量計算，本件查獲之甲基安非他命至少
      約可施用九百九十八日左右，業遠超過一般吸毒者單純為
      施用所持有之數量，亦與一般施用之人通常係小量購買之
      情形有異。
（二）被告丙○○於檢察官偵訊中自承：伊係自九十六年一月中
      旬起始開始施用甲基安非他命，且期間曾戒掉，又伊於本
      案前係跟綽號「阿榮」以約六、七萬元購入一兩施用，尚
      有剩餘部分，即其如附表三所示於上揭健行路嗣為警查獲
      部分（同前偵卷第二十五、二十七頁），則以被告丙○○
      被查獲前購入施用之甲基安非他命數量及金額均與本案有
      極大之差異，又其前所購入之甲基安非他命既尚未施用完
      畢，衡情亦無再向他人借款以購入如此大量甲基安非他命
      之必要，自足認被告丙○○購入前揭甲基安非他命並非單
      純供己施用，被告丙○○購買甲基安非他命顯係營利為目
      的，而一次大量販入，進而伺機販賣，至為灼然。
貳、被告乙○○部分：
一、被告乙○○於本院羈押訊問時業坦承：「（問：丙○○是否
    跟你借錢？借多少？作何用？）有，借十五萬元，是要用來
    買安非他命」、「（問：丙○○這次是否要買一百三十五萬
    元）是，我有聽到他跟人打電話說.. 」、「（問：你怎麼
    知道他要買一百三十五萬元）是丙○○他跟我講的」等語（
    同前聲羈卷第十七、十八頁）。
二、被告乙○○與被告丙○○係屬同居男女朋友關係，被告乙○○、被告丙○○俱有施用甲基安非他命，且被告乙○○亦看
    過被告丙○○施用等情，業據被告乙○○於警詢及本院聲羈
    訊問時供述明確（警卷第二十七、三十頁，聲羈卷第十九頁
    ），並有中山醫學大學附設醫院檢驗報告二紙在卷可稽（同
    前偵卷第一二四、一二八頁），又被告乙○○與被告丙○○
    於九十六年二月二十八日十六點一分，有如附表二所示之對
    話，證人即被告丙○○於本院證稱：該對話即係向被告乙○○借款十五萬元用以購入前揭甲基安非他命等語（本院卷第
    二三三頁），則以被告丙○○與被告乙○○關係之親，被告
    丙○○實無隱匿其借款用途之必要，又十五萬元之金額非少
    ，被告乙○○於警詢亦自陳該十五萬元原係欲交予其母親等
    語（警卷第二十八頁），苟非被告乙○○知悉被告丙○○借
    款之用途，衡情應無如附表二所示未加細問即逕將原欲交予
    母親所用之款項借予被告丙○○之可能，是被告乙○○前揭
    自白確與事實相符，被告乙○○具幫助販賣甲基安非他命之
    故意至臻明確。
參、被告丁○○、甲○○、戊○○部分
一、毒品危害防制條例第四條第二項運輸第二級毒品罪，「不以
    國外輸入國內或國內輸出國外為限，其在國內運輸者亦屬之
    ；零星夾帶或短途持送得斟酌實際情形依持有煙毒罪論科」
    （司法院三十六年院解字第三五四一號解釋意旨參照）、「
    院解字第三五四一號解釋係指無運輸或販賣之意圖單純持有
    煙毒者而言，並非謂凡零星夾帶或短途持送煙毒者，不問其
    犯意如何概論以持有煙毒之罪」（司法院三十七年院解字第
    三八五三號解釋意旨參照）。又所謂「運輸」，係指本於運
    輸意思而搬運輸送而言，倘其有此意圖者，一有搬運輸送之
    行為犯罪即已成立，並非以運抵目的地為完成犯罪之要件。
    而運輸毒品罪，不以兩地間毒品直接搬運、輸送、移轉、存
    置於特定地點為限，其以迂迴、輾轉方法，利用不相同之運
    輸工具、方法，將特定之毒品移轉運送至終極目的地者，其
    各階段之運送行為，均不失為「運輸」行為之一種。
二、甲基安非他命之認識
（一）販出或意圖營利販入毒品之毒販，其風險最高之時當係毒
      品交易之時，且購入大量毒品販賣涉及重罪，其交易過程
      自須求隱密。本案前揭甲基安非他命被告丙○○係於九十
      五年二月二十三日即與「方城」洽談購入事宜，業據證人
      丙○○於本院證述在卷（本院卷二第二十七頁），被告丙○○迨至實際為交易之同月二十八日，已有五日之時間，
      被告丙○○顯有足夠之時間準備購入毒品事宜，又被告丙○○既有前揭大聖街、大業路、健行路等其熟悉之住居處
      附近足供其交易、藏放，且亦不乏如被告李貞瑱所駕駛之
      車輛接送、運輸，苟非被告丙○○與被告丁○○、甲○○
      、戊○○關係密切，衡情被告丙○○要無於其購入大量毒
      品之際，冒險容留其等於其前揭大聖街、大業路等處之可
      能。
（二）
　１、被告甲○○於檢察官偵訊中業坦承被告丙○○係將一個茶
  　　葉罐及另一以塑膠袋裝之物交予其等語（同前偵卷第二十
    　頁），次於本院羈押訊問時供稱：「後來他走出房間的時
      候，他手上就多了一只塑膠袋.... 我就連同飲料放到我
      帶去的藍色包包內」、「（問：是否如同編號七照片所示
      ）是，那時我接過來，覺得那包東西是像麵粉的東西」（
      同前聲羈卷第六頁），證人劉仕傑亦證稱：「當時甲○○
      揹著，我們出示證件告知來意，請他配合，他主動放在後
      行李箱上面，他主動打開，裡面有一包用透明塑膠袋包的
      東西，裡面還有他私人的雜物」等語（本院卷二第五十六
      頁），足見被告丙○○就該附表一編號二所示之甲基安非
      他命係僅以透明塑膠袋包裝之方式（如偵卷第七十一頁、
      本院卷＜二＞第七十一頁）交予被告甲○○，而扣案前揭
      甲基安非他命均屬晶體，此有前揭法務部調查局鑑定書及
      扣案甲基安非他命可佐，衡情被告甲○○要無誤認係屬麵
      粉之可能。又被告丁○○於檢察官偵訊時供稱：「他＜被
      告丙○○＞在樓梯間開電梯時拿了三包東西，一包用茶葉
      罐裝，一包用手提袋裝，一包是用膠袋捲起來，叫我同居
      人說阿妹仔你先幫我拿一下」等語，是被告丁○○自亦有
      目睹被告丙○○所交予被告甲○○之物品，被告丁○○對
      該等物品係屬甲基安非他命自亦有認識。
  ２、被告戊○○於警詢業坦承知悉被告丙○○所交予伊之物品
      係甲基安非他命等語（警卷第十九頁），又被告戊○○於
      本院先後供稱：到地下二樓時，我打開袋子我才知道裡面
      是安非他命（本院卷一第四十四頁）；後稱：伊是後來坐
      電梯時才知道是安非他命云云（本院卷二第六十二頁），
      其所供反覆難以採信，參以被告丙○○既不避諱以透明塑
      膠袋將前揭附表一編號二之甲基安非他命於電梯間交予被
      告甲○○，衡情被告丙○○亦無隱瞞被告戊○○所交付物
      品之必要。
  ３、此外，被告丙○○與被告丁○○、甲○○、戊○○關係既
      甚為密切業如前述，被告丙○○於毒品交易前（大聖街居
      處）、後（大業路租處）及分裝時均與被告丁○○、甲○○、戊○○同在一處，且毫不避諱的將如附表一編號二所
      示甲基安非他命分裝後逕以透明塑膠包裝之方式交付，又
      前開扣案甲基安非他命數量非大，價值甚高，被告丙○○
      將之交付，自應選擇其能信賴或對之有相當控制力之人而
      為，是堪認被告丙○○與被告丁○○、甲○○、戊○○間
      ，確係基於朋友之情誼及信賴，方有將前揭甲基安非他命
      交予其等之行為，被告丁○○、甲○○、戊○○對被告丙○○所交付物於交付時，應均有係屬甲基安非他命之認識
      甚明。
三、共同運輸甲基安非他命之犯意聯絡及行為分擔：前揭丙○○
    所購入之甲基安非他命丙○○係於為警查獲前十分鐘許於上
    開大業路處中庭購入，嗣於大業路處分裝三包後，將之分別
    交予被告甲○○、戊○○，因被告丁○○要開車，故未將毒
    品交予被告丁○○，而前揭毒品係欲帶往健行路住處等情，
    業據證人丙○○於本院證述明確（本院卷第二十七至二十九
    頁），被告丙○○另供稱：「（問：你要去健行路有無跟丁○○及甲○○說過）有，我跟他們說要去吃飯，途中先載我
    去健行路住處放個東西」（聲羈卷第二十二頁），於檢察官
    偵訊中供稱：「我打算先拿到健行路再一起去吃飯」（偵卷
    第二十八頁），證人蘇吉正、劉仕傑即查獲之警員亦證稱：
    查獲前被告丁○○係走到車子旁準備上車，其餘被告丙○○
    、甲○○、戊○○均係位於被告丁○○車輛後方停等等語（
    本院卷二第五十一、五十六、五十七頁），參以被告李貞瑱
    、戊○○所駕駛之車輛均係停於大業路處，被告丙○○、丁○○、甲○○、戊○○等人一同下至地下二樓，顯係欲搭乘
    被告丁○○前揭車輛離去，其等既欲將整批毒品移轉運送至
    終極目的地被告丙○○健行路處，自非所謂「零星夾帶」或
    「短途持送」之情形，而其等自離開被告丙○○大業路十一
    樓住處搭乘電梯向下時即係以運輸意思而搬運輸送，依前揭
    說明，其一有搬運輸送之行為犯罪即已成立，雖嗣未運抵健
    行路即為警查獲，亦僅犯罪之目的尚未達到，並不影響其犯
    罪之成立。
肆、此外，上開扣案疑似毒品之白色晶體經：送鑑定結果，確均
    含甲基安非他命成分，且純度分別高達98.7%、97.8%、98%
    等事實，有內政部警政署刑事警察局九十六年三月二十日刑
    鑑字第○九六○○三五二一三號鑑定書一紙在卷可稽，並有
    扣案如附表一所示之物在卷可稽。本案事證明確，被告丙○○、戊○○、乙○○、丁○○、甲○○所辯均不足採，其等
    犯行堪以認定。
伍、論罪科刑之理由
一、查甲基安非他命係毒品危害防制條例第二條第二項第二款所
    稱之第二級毒品。又販賣毒品罪，不以販入後復行賣出為構
    成要件，只須以營利為目的，而將毒品買入或賣出者，有一
    於此，其犯罪即經完成（最高法院二十五年非字第一二三號
    判例、八十三年台非字第一八四號判決、司法院院解字第四
    ０七七號解釋參照）。核被告丙○○所為，係犯毒品危害防
    制條例第四條第二項之販賣第二級毒品罪，被告丁○○、甲○○、戊○○係犯毒品危害防制條例第四條第二項之運輸第
    二級毒品罪。被告李貞瑱犯刑法第三十條第一項前段、毒品
    危害防制條例第四條第二項之販賣第二級毒品罪之幫助犯。
二、按最高法院七十五年度第二十一次刑事庭會議決議關於輸入
    、運輸、運送、製造煙毒、禁藥、偽藥與販賣之各犯罪行為
    ，係屬數個獨立行為，難謂有低度行為與高度行為吸收之關
    係，應依修正前刑法第五十五條牽連犯關係論處之決議，業
    據最高法院決議自九十五年七月一日起，不再供參考。從而
    ，被告丙○○就其持有及運輸第二級毒品之低度行為，被告
    戊○○、丁○○、甲○○等人就其持有第二級毒品之行為，
    分別為其販賣、運輸之高度行為所吸收，不另論罪。被告丙○○、戊○○、丁○○、甲○○就運輸第二級毒品部分，有
    犯意聯絡及行為分擔，均為共同正犯。
三、被告丙○○有前揭刑案執行情形，此有台灣台中地方法院檢
    察署及台灣高等法院被告全國前案紀錄表一份在卷可稽，其
    受有期徒刑之執行完畢後，五年內故意再犯本案有期徒刑以
    上之罪，為累犯，應依刑法第四十七條第一項規定加重其刑
    。被告乙○○係屬幫助犯，其提供資金供被告丙○○販入毒
    品，對社會之損害較諸具犯罪支配力之正犯被告丙○○有明
    顯之差異，爰依刑法第三十條第二項之規定，減輕其刑。
四、爰審酌甲基安非他命嚴重戕害人體健康，被告丙○○、乙○○、戊○○、丁○○、甲○○竟仍干犯法紀，販賣、運輸第
    二級毒品，其所販入、運輸之數量甚多，被告丙○○就犯罪
    參與之情形較其餘被告為重，就素行亦較其餘被告為劣，此
    有被告等全國前案紀錄表在卷可稽，被告丁○○、甲○○、
    戊○○實際運送而持有之甲基安非他命數量雖有差別，惟其
    等既係共同運送，尚難以此情節認其等就犯行之分擔有何明
    顯輕重之區別，被告丙○○、乙○○、戊○○、丁○○、甲○○犯罪後均否認犯行，毫無悔意等一切情狀，分別量處如
    主文所示之刑。
五、扣案如附表一所示之甲基安非他命為第二級毒品已如前述，
    應依毒品危害防制條例第十八條第一項前段沒收銷燬之。又
    毒品外包裝既係用於包裹毒品，防其裸露、潮濕，便於攜帶
    販賣，亦係供販賣毒品所用之物，應依毒品危害防制條例第
    十九條第一項之規定宣告沒收之，本案其餘如附表一所示之
    物係用以包裝該毒品之包裝袋，不分別為被告丙○○及共犯
    甲○○所有，自應依前揭規定沒收。再違禁物之沒收，係基
    於社會保安之需要，法院於沒收宣告時僅須於主文載明所沒
    收之特定物，即為已足，又毒品因保存地點環境之影響而揮
    發、受潮等，其重量如精準計算，自隨時間之經過而無法特
    定，本案扣案如附表一所示之應沒收之甲基安非他命以其扣
    押物品編號既足以特定，雖其查扣時之毛重、送鑑時之毛重
    有所不同，甚或本案判決時之重量亦應有不同，惟要不影響
    應沒收物之特定，自無於判決時再送驗查其現時淨重之必要
    。末以共同正犯因相互間利用他方之行為，以遂行其犯意之
    實現，本於責任共同之原則，有關從刑之沒收部分，雖他共
    同正犯所有供犯罪所用之物，亦應於其本身所處主刑之後，
    併為沒收之諭知，而幫助犯則僅對犯罪構成要件以外之行為
    為加工，且無共同犯罪之意思，自不適用該責任共同之原則
    ，對於正犯所有供犯罪所用或因犯罪所得之物，勿庸併為沒
    收之宣告，從而就被告李貞瑱部分自勿庸就正犯沒收部分沒
    收。
六、本案係認定被告丙○○向方城所購入之甲基安非他命係為販
    賣所販入及嗣與被告丁○○、甲○○、戊○○共同運輸，並
    無其它證據足認其餘如附表三所示之物與本案有關，且就如
    附表三所示甲基安非他命業據於本院九十六年度簡字第三六
    ○號被告丙○○施用毒品案件沒收，爰不為沒收銷燬或沒收
    之諭知。
丁、不另為無罪之諭知
壹、公訴意旨另略以：被告戊○○、丁○○、甲○○、己○（由
    檢察官另追加起訴）與被告丙○○除前揭運輸第二級毒品甲
    基安非他命外，另共同基於意圖營利販賣甲基安非他命之犯
    意，於九十六年二月二十八日，由己○出資二十萬元，被告
    丙○○、戊○○、丁○○、甲○○各出資不詳金額，購入前
    揭甲基安非他命，因認被告戊○○、丁○○、甲○○涉販賣
    第二級毒品罪嫌。並以被告丙○○係出於販賣意思，而以合
    資方式販入上開甲基安非他命毒品等事實，業據證人己○於
    警偵訊中證述明確在卷，且參以上開甲基安非他命毒品苟非
    三方以上，出資合資，被告丙○○又豈有於同日為警查獲前
    ，甫販入毒品之際，即當場予以分裝成三大包之理？且為警
    查獲時，被告戊○○又豈有適巧攜帶其中一大包甲基安非他
    命毒品，被告甲○○隨身攜帶之上開藍色手提袋內，又豈有
    適巧藏放另一大包甲基安非他命毒品之理等為其論據。
貳、認定犯罪事實所憑之證據，雖不以直接證據為限，間接證據
    亦包括在內，但無論其為直接或間接證據，其為訴訟上之證
    據，必須達於一般人均可得確信其為真實之程度，而無合理
    之懷疑存在時，始得據為被告有罪之認定，倘若犯罪事實之
    證明尚未達此一程度，仍有合理之懷疑存在，審理事實之法
    院即應盡職權調查證據，澄清此項合理之懷疑，使之達於可
    得確信之程度，始為適法，否則仍不能遽為被告有罪之判斷
    。又證人己○警詢之陳述無證據能力，業如前述。
參、訊據被告戊○○、丁○○、甲○○均否認有與被告丙○○共
    同出資購入前揭甲基安非他命等情，經查：
一、證人己○於檢察官偵訊中證稱：伊在被告被抓的那天下午約
    一點左右至被告丙○○四樓（按前揭大聖街居處）住處，被
    告丙○○向伊說今天有買安非他命，並說是三個人要一起買
    一公斤，丙○○問伊他的部分約六兩至八兩，可否由伊幫他
    賣，丙○○並有提到一方是彰化二水叫阿朋者等語（同前偵
    卷第一六二頁），惟查證人己○前揭證詞固足證明「丙○○
    於前揭時、地曾提及與另二組人共同購入一公斤甲基安非他
    命」，但就「被告丙○○是否與另二組人共同購入一公斤甲
    基安非他命」一節，證人己○實係傳聞被告丙○○而來，證
    人己○前揭證詞，並不能直接證明公訴人所指之待證事實。
二、被告丙○○所購入前揭甲基安非他命數量甚大，將之一併保
    管，容有攜帶、藏放之困難，又被告丙○○既係為圖販賣而
    販入，其販入後將之先予分裝，亦難認與常情有違，再被告
    丙○○既迭供稱係為將前揭甲基安非他命運往健行路處藏放
    等語，於別無其它積極證據下，亦難逕認其所供不可採信，
    且扣案甲基安非他命其中二包於查獲前係交由被告甲○○所
    持拿，業如前述，核與公訴人所憑以論據之三方合資而各持
    一包之情不符，是尚難僅以被告丙○○甫販入毒品之際當場
    予以分裝成三大包及被告戊○○、甲○○持有甲基安非他命
    之情狀等，逕為被告戊○○、丁○○、甲○○不利之認定。
三、前揭甲基安非他命係被告丙○○以其自有之一百二十萬元及
    李貞瑱之十五萬元共計一百三十五萬元於前揭時、地向方城
    購得一節，業如前述，本案除證人己○前揭於偵查中之證詞
    外，證人己○於本院審理中亦僅空泛稱：伊在被告丙○○大
    聖街住處聽到丙○○與他人講電話，內容好像是要買安非他
    命云云（本院卷二第四十頁），查證人己○縱有證詞翻異之
    情，惟其偵查中之證詞既不能證明主要待證事實，其翻異證
    詞一節亦無何證據價值可言，公訴人關於此部分犯罪事實顯
    無直接之證據證明，僅以己○偵查中之證詞此一間接證據，
    就犯罪事實之證明顯仍有不足，公訴人所指被告戊○○、丁○○、甲○○此部分犯罪事實，仍有合理之懷疑存在，公訴
    人所舉之證據仍不足使本院達可確信此部分犯行之程度，應
    為被告戊○○、丁○○、甲○○有利之認定，原應就公訴人
    起訴被告戊○○、丁○○、甲○○販賣第二級毒品部分為無
    罪之諭知，惟公訴人認與前揭論罪科刑部分有實質上一罪之
    關係，爰不另為無罪之諭知。
據上論斷，應依刑事訴訟法第二百九十九條第一項前段，毒品危
害防制條例第四條第二項、第十八條第一項、第十九條第一項，
刑法第十一條、第二十八條、第四十七條第一項、第三十條第二
項，判決如主文。
中　　華　　民　　國　　96　　年　　8 　　月　　15　　日
                  臺灣臺中地方法院刑事第二庭
                        審判長  法  官  林清鈞
                                法  官  陳姵君
                                法  官  郭書豪
上正本證明與原本無異。
如不服本判決，應於送達後十日內向本院提出上訴狀（須附繕
本），上訴於台灣高等法院台中分院。
中　　華　　民　　國　　96　　年　　8 　　月　　16　　日
                                書記官  陳美虹
附錄論罪科刑法條：
毒品危害防制條例第四條第二項：
製造、運輸、販賣第二級毒品者，處無期徒刑或七年以上有期徒
刑，得併科新臺幣七百萬元以下罰金。
附表一
┌──┬──────────┬─────┬──────────────┐
│編號│應沒收銷燬之毒品及應│所用包裝  │九十六年度安保保管字第一○三│
│    │沒收物              │及所有人  │號扣押物品清單編號          │
├──┼──────────┼─────┼──────────────┤
│一  │驗前毛重338公克     │塑膠袋一個│一                          │
│    │甲基安非他命        │綠色茶葉罐│                            │
│    │                    │一個均係許│                            │
│    │                    │裕杰所有  │                            │
├──┼──────────┼─────┼──────────────┤
│二  │驗前毛重332公克     │塑膠袋一個│八                          │
│    │甲基安非他命        │丙○○所有│                            │
│    │                    │藍色手提袋│                            │
│    │                    │一個甲○○│                            │
│    │                    │所有      │                            │
├──┼──────────┼─────┼──────────────┤
│三  │驗前毛重328公克     │塑膠袋一個│七                          │
│    │甲基安非他命        │、白色手提│                            │
│    │                    │袋一個及紙│                            │
│    │                    │袋一個均許│                            │
│    │                    │裕杰所有  │                            │
├──┼──────────┼─────┼──────────────┤
│四  │0000000000號行動電話│丙○○所有│                            │
│    │(不含sim卡)         │          │                            │
└──┴──────────┴─────┴──────────────┘
附表二
Ａ為被告丙○○Ｂ為被告乙○○
二月二十八日16點1分29秒，Ａ：你再拿拾伍萬給我，Ｂ：什麼
。Ａ：你再拿拾伍萬給我。Ｂ：再拿拾伍萬喔？Ａ：這一顆（個
）要一三五。Ｂ：啊？Ａ：這一顆要一三五。Ｂ：什麼一三五？
Ａ：這一顆啦。這一顆要一三五啦。Ｂ：好啊。Ａ：嗯。
附表三
一、戊○○持用之0000000000號行動電話1支
二、甲○○SAMAUNG牌行動電話2支（含0000000000號、00000
    00000號SIM卡2枚）
三、丙○○現金新臺幣31000元、0000000000號、0000000000號
    、0000000000號行動電話各1支
四、乙○○所有之現金34100元及其持用之NOKIA牌行動電話（含
    0000000000號SIM卡1枚）、VIPA牌行動電話各1支
五、丁○○現金44200元及持用之SAMSUNG牌行動電話（含000000
    0000號SIM卡1枚）1支
六、丙○○大業路租屋處扣得與前開茶葉罐外觀相同之梨山高山
    茶綠色茶葉罐1個
七、丙○○臺中市○○路869號4樓402室，扣得丙○○所有之第
    二級毒品甲基安非他命3包（毛重各約為18.4公克、4.2公克
    、34.8 公克）、毒品先驅原料麻黃1包（毛重為4.46公克
    ）、普卡因白色粉末1包（毛重為1.44公克）、現金51800元
    、吸食器1組、電子磅秤1台、溫度計1支、安非他命殘渣袋1
    包、透明器皿、量杯各1個、攪伴器2支及乙○○所有之記事
    本5本等物。
